臺灣臺北地方法院民事判決
110年度金字第45號
原      告  張正坤  


訴訟代理人  陳宏杰律師
            呂佩珊律師
被      告  蘇眉靜  
訴訟代理人  胡盈州律師
            林怡均律師
上列當事人間請求返還投資款等事件，本院於民國111年5月12日
言詞辯論終結，判決如下：  
    主  文
被告應給付原告新台幣壹仟捌佰伍拾柒萬貳仟陸佰玖拾柒元，及
自民國一百零八年一月二十五日起至清償日止，按週年利率百分
之五計算之利息。
原告其餘之訴駁回。
訴訟費用由被告負擔。
本判決第一項於原告以新台幣陸佰壹拾玖萬元為被告供擔保後，
得假執行；但被告如以新台幣壹仟捌佰伍拾柒萬貳仟陸佰玖拾柒
元為原告預供擔保，得免為假執行。
原告其餘假執行之聲請駁回。 
　　事實及理由
壹、程序部分：
    按訴狀送達後，原告不得將原訴變更或追加他訴，但請求之
    基礎事實同一者，不在此限，民事訴訟法第255條第1項第2
    款定有明文。經查，原告起訴時先位依民法第541條第1項、
    第542條、第179條規定請求，備位依民法第474條第1項、第
    478條、第184條第1項、第2項、第197條第2項規定請求，並
    聲明：㈠先位聲明：被告應給付原告新台幣（下同）18,702,
    684元，及自民國108年1月25日起至清償日止，按週年利率5
    %計算之利息；願供擔保請准宣告假執行。㈡備位聲明：被告
    應給付原告18,702,684元，及自109年11月28日起至清償日
    止，按週年利率5%計算之利息；願供擔保請准宣告假執行，
    有民事起訴暨聲請調查證據狀附卷可參（見卷一第9-29頁）
    。嗣具狀追加民法第544條為備位請求權，有本院110年9月1
    6日言詞辯論筆錄、民事準備一狀、民事言詞辯論意旨狀在
    卷可稽（見卷一第363-375頁、第412頁、卷二第189頁）。
    核原告所為訴之變更、追加，係基於其主張將款項匯予被告
    ，由其代為操作投資股票之同一基礎事實，揆諸上開規定，
    應予准許。
貳、實體部分：
一、原告主張：
　㈠被告於106年間向原告表示其投資績效良好，遊說原告出資委
    託被告代為投資股票，原告遂於106年4月11日匯款500萬元
    至被告於台北富邦銀行帳戶（帳號：000000000000，下稱系
    爭帳戶），由被告代原告投資股票。被告不僅向原告聲稱另
    委請其代操之朋友已獲利翻倍，並稱其操作績效良好、操盤
    完會立刻記帳、有區分原告與被告自己投資之股票、某幾檔
    股票前景大好、以股票交割或融資追繳等名義要求原告再匯
    入款項云云，誘使原告於附表一編號2-9所示時間將款項陸
    續匯入系爭帳戶，總計原告委由被告投資之金額共18,702,6
    84元。然被告對於原告要求提供投資績效報表或帳目明細，
    均藉故推託，甚至稱算是原告借款，伊就不用分帳計算，原
    告乃於108年1月24日以LINE通話方式向被告表示終止委任並
    要求返還款項。爰先位依民法第541條、第542條、第179條
    規定，擇一請求被告返還18,702,684元，及依民法第229條
    第2項前段、第233條第1項、第203條規定，請求被告給付自
    終止委任關係翌日即108年1月25日起至清償日止，按週年利
    率5%計算之利息。
　㈡被告受原告委任進行股票投資，然竟違反委任意旨未將資金
    全數為股票買賣，而係私自取用作為自己之利益使用，已逾
    越受任權限，且於受任期間及委任終止時，均未向原告提供
    有關股票買賣之投資報表或交易明細，違反民法第535條、
    第540條，處理委任事務有過失。又原告向被告終止委任關
    係後，被告於107年5月向原告表示：「那些算你借我，我就
    不用急著還要分帳計算」等語，被告復於108年1月25日提出
    借款償還計畫表示會還錢，是雙方將金錢轉為借貸，然被告
    迄未清償。再被告於原告終止委任之後，竟以其需款繳納房
    貸、借調標會款項等事由，央請原告提供金援，原告始知悉
    被告係以代操投資股票為由騙取原告款項，實際上並未將原
    告匯款進行股票買賣，被告嗣又以「那些算你借我」等詞搪
    塞誆騙原告，係以違反善良風俗之方法損害他人。另被告未
    經主管機關金融監督管理委員會許可發給事業經營許可證照
    ，不得經營證券投資顧問業務、全權委託投資等業務，卻向
    原告招攬及進行股票全權委託投資，違反證券投資信託及顧
    問法第5條第10款、第6條第1項、第107條第1款等保護他人
    之法律，原告受有損害18,702,684元。原告至108年1月30日
    始知被告上述侵害原告財產權行為，並以109年10月26日律
    師函請求其賠償，經被告於109年10月28日收受，原告再於
    請求賠償後6個月內提起本訴，未逾民法第197條第1項所定2
    年時效。退步言之，縱認上述時效已完成，被告依民法第17
    9條規定，仍應返還不當得利18,702,684元。爰依民法第544
    條、第474條第1項、第478條、第184條第1項前段、後段、
    第2項規定，請求被告給付，並就上開請求權順序審理，另
    依民法第229條第2項前段、第233條第1項、第203條規定，
    請求被告自109年10月28日收受原告催告之律師函起1個月期
    滿之翌日即109年11月28日起算之遲延利息等語。。
　㈢並聲明：⒈先位聲明：被告應給付原告18,702,684元，及自10
    8年1月25日起至清償日止，按週年利率5%計算之利息；願供
    擔保請准宣告假執行。⒉備位聲明：被告應給付原告18,702,
    684元，及自109年11月28日起至清償日止，按週年利率5%計
    算之利息；願供擔保請准宣告假執行。
二、被告答辯略以：
　㈠原告經常主動詢問被告如何投資理財，並向被告提出一起共
    同投資股票，兩造乃約定被告如果要買賣股票時，將原、被
    告兩人共同投資之資金一起購買，之後再按各自出資購買的
    股票所賺得利潤一起來分潤，而非原告所主張委託被告操作
    股票之委任關係，故原告應不得依據委任關係向被告主張權
    利。況縱認兩造間為委任關係，投資股票本屬高風險高獲利
    之行為，不可能擔保絕對獲利，被告亦未受有報酬，故原告
    自應承擔投資虧損之風險。
　㈡原告將如附表ㄧ所示款項共18,702,684元匯至被告之系爭帳戶
    後，被告即依約將原告交付之共同投資資金全數及被告自己
    之資金，以被告設於台北富邦銀行、陽信銀行及中國信託銀
    行之證券帳戶詳如附表二所示買賣股票，絕無原告所指挪為
    私用之情事。例如原告於106年4月11日匯入500萬元後，被
    告即在同月11至17日投資美律、嘉澤、華通、廣宇、玉晶光
    等約400多萬元。然由富邦證券公司之客戶對帳單可知，106
    年淨付金額共189,304,316元、淨收金額共167,305,458元，
    即淨付21,998,858元；107年淨付為79,645,380元、淨收為8
    1,227,635元，即淨收1,582,225元；108年淨付為39,470,33
    3元、淨收為41,345,732元，即淨收1,875,399元；109年淨
    付為8,276,873元，淨收為8,244,320元，即淨付32,553元，
    故106至109年之淨付金額達18,573,757元，加計107年遭融
    資追繳共5,295,623元，總計虧損23,869,380元，遠超出原
    告交付之共同投資資金18,702,684元。然因雙方投資金流過
    於混雜，加上被告不斷自行籌措資金補繳融資維持率，以致
    被告已無法分算何筆屬於原告何筆屬於被告，惟原告不斷逼
    迫，被告不堪其擾始說出這些錢算我借的之氣話，兩造間根
    本從未成立消費借貸關係，且原告自始係為與被告共同投資
    股票而匯款予被告，而非為交付借款，原告不得依民法第47
    8條規定向被告請求清償借款。
　㈢被告並無原告主張以投資股票為由詐騙原告交付金錢，再挪
    為私用之侵權行為，被告確實將原告交付資金及被告自己資
    金進行股票投資，被告為兩造所為投資股票行為，與股票投
    資發生虧損即原告受損害之結果間，並無相當因果關係，更
    難謂被告係故意以背於善良風俗之方法加損害於原告。又被
    告乃個人而非機構，亦非以經營證券投資顧問為業，無證券
    投資信託及顧問法適用。縱認被告應負侵權行為責任，惟原
    告在106年4月11日匯款予被告，依民法第197條第1項規定已
    逾2年時效。再者，兩造約定一起投資股票分潤，被告確實
    將原告交付款項及自己資金進行股票交易，因投資虧損賠光
    ，被告復自行籌措資金填補融資缺口，難謂受有何不當得利
    而應返還原告等語。並聲明：原告之訴及假執行之聲請均駁
    回。如受不利判決，願供擔保請准宣告免為假執行。
三、經查，原告將如附表一所示款項共18,702,684元，匯入被告
    之系爭帳戶一情，為兩造所不爭執，並有台北富邦銀行各類
    存款歷史對帳單在卷可參（見卷一第531-573頁），堪以採
    信。
四、本件之爭點為：㈠原告主張兩造間約定原告交付18,702,684
    元與被告，委由被告代操投資股票，是否可採？㈡原告先位
    主張委任關係終止，請求被告返還款項18,702,684元，有無
    理由？㈢如先位之訴無理由，原告備位主張依民法第544條、
    第184條第1項前段、後段、第2項規定賠償原告損害18,702,
    684元，或依民法第474條第1項、第478條，返還原告借款18
    ,702,684元，有無理由？茲分別論述如下：
  ㈠按稱委任者，謂當事人約定，一方委託他方處理事務，他方
    允為處理之契約；受任人應將委任事務進行之狀況，報告委
    任人，委任關係終止時，應明確報告其顛末；受任人因處理
    委任事務，所收取之金錢、物品及孳息，應交付於委任人。
    受任人以自己之名義，為委任人取得之權利，應移轉於委任
    人；當事人之任何一方，得隨時終止委任契約，民法第528
    條、第540條、第541條、第549條第1項分別定有明文。
　㈡原告主張被告於106年間向原告表示其投資績效良好，遊說原
    告出資委託被告代為投資股票，原告遂於106年4月11日匯款
    500萬元至被告之系爭帳戶，由被告代原告投資股票，被告
    否認兩造間成立委任合意，僅約定被告要買股票時，將兩人
    共同投資之資金一起購買，按出資比例分潤等語。經查，兩
    造間之LINE通訊對話紀錄有如下之對話：
　　106年4月6日：（被告）我放空玉晶光，他今天大跌了（卷
    一第35頁）。
　　106年4月12日：（被告）算完股票記帳。不然一兩天就忘了
    …沒記好帳怎麼睡…我也很想睡…昨天睡很少（卷一第85頁）
    。
　　106年4月13日：（被告）中砂剛才又被我抓到了，目前最低
    68.3。（原告）我們有買嗎？（被告）中砂沒，他的線型太
    差了，昨天他們說要買，我就說可行，因為跌深反彈（卷一
    第69頁）。
　　106年4月24日：（被告）今天盤中最高109，一張大概賺15
    元了，20張就30萬（卷一第71頁）。
　　106年4月26日：（被告）你的股票目前大概賺了快700000（
    卷一第73頁）。
　　106年4月27日：（被告）我上次跟你說給我500000代操的朋
    友，他都已經翻倍了。他賺的才多。…你光美律就賺了50000
    0。嘉澤大概450000。好像快要破百了耶（卷一第67頁、第2
    03頁）。
　　106年5月12日：（被告）美律昨天爆量上漲後，又會平台整
    理幾天，再漲…坤哥恭喜。今天嘉澤依舊大漲…盤中還漲停咧
    。還好那天我決定賣掉的分你一半，所以你跟我都還有10張
    （卷一第211頁）。
　　106年8月8日：（被告）我實在是太厲害了，昨天把你的玉
    晶光賣掉（七張），結果今天盤中一度大跌21塊，收盤跌17
    塊半。七張賺大概12萬（卷一第207-209頁）。
　　106年8月16日：（被告）不，我自己有分，你的股票是你的
    ，我的是我的，才樣才不會亂。…像玉晶光我也是只幫你買
    ，自己沒買（卷一第93頁）。
　　107年1月15日：（原告）除了套住，還有錢可以進出買賣嗎
    ？（被告）有啊..有賺錢的（卷一第83頁）。
　　107年2月9日：（被告）原本要介入一直在280附近，所以一
    直在等。今天是一定要補錢了…（原告）要補多少。（被告
    ）還沒收盤，不知道，只確定一定要。原本想請你先匯，因
    為那個不能到3點半，我怕電匯會來不及。（原告）大概算
    啦！（被告）我不會算啦！所以早盤跟你說時是營業員算的
    （卷一第95頁）。
　　107年2月12日：（被告）今天可能要補錢了…（卷一第97頁
    ）。
　　107年4月17日：（被告）坤哥，又要錢了，快點匯過來。（
    原告）現在到底什麼狀況？沒賺還虧嗎？（卷一第215頁）
    。
    綜觀被告上開與原告間對話，均由被告決定投資股票之標的
    、時間、數量，且兩人之股票係分開，並無合購情事，堪認
    原告主張其與被告間約定原告匯款至系爭帳戶，由被告代操
    投資股票一情為真。被告抗辯兩造間無委任合意，而係共同
    投資關係云云，並無證據支持，無可採信。
　㈢原告自106年4月11日起陸續匯款18,702,684元至系爭帳戶，
    由被告以富邦綜合證券內湖分公司之帳號0000-000000-0、
    戶名蘇眉靜帳戶買進、賣出股票，有該帳戶客戶對帳單在卷
    可憑（見卷一第305-333頁、卷二第16頁），迄原告於108年
    1月24日以LINE通話向被告表示終止委任契約，復為被告所
    不爭執，被告並於翌日稱：「跟你講完心情實在很差…覺得
    莫名其妙多了一筆好大的債務，但是如果這樣可以讓你知道
    我就是光明磊落，說到做到的人也就沒有關係。錢不見了，
    我再想辦法賺就好，我相信老天爺會幫好人的，至少我對你
    也沒虧欠，不然老是想著我幫你賠那麼多錢，心裡也是很過
    意不去」等語，有LINE紀錄在卷可查（見卷一第121頁），
    堪信兩造間委任關係已於108年1月24日終止。
　㈣被告之富邦綜合證券內湖分公司股票交割帳戶於106年4月11
    日前之股票結算張數及106年4月11日至108年1月24日間買賣
    之股票結算張數，分別如附表三所示（類別為自辦融券不計
    入，106年4月11日前未曾交易過之股票結餘數為0者亦不列
    入），有該股票交割帳戶客戶對帳單在卷可憑，是該帳戶僅
    增加上銀2.82張股票，其餘股票張數均減少，加總後相較於
    106年4月11日前該帳戶已有之股票市場價值為低，足認被告
    於原告投資18,702,684元至系爭帳戶後，並未增加投資購買
    股票，易言之被告富邦綜合證券帳戶內之股票於原告表示終
    止委任關係時，股票之張數較原告未投入資金購買股票前為
    少，並無增加之股票。
　㈤系爭帳戶於原告於106年4月11日匯款500萬元之前，僅餘35,8
    72元，有台北富邦銀行系爭帳戶各類存款歷史對帳單在卷可
    查（見卷一第531頁），原告陸續匯入18,702,684元後，被
    告雖有交割股票，然扣除交割股票之項目，系爭帳戶自106
    年4月11日迄108年1月24日止淨流出18,572,697元（流入扣
    除流出，然流入不計入原告匯款18,702,684元），詳細金額
    詳如附表四所示，足見被告未將原告所匯之18,702,684元全
    數用於購買股票，而將其中18,572,697元用於其他途徑。
　㈥被告抗辯伊會將系爭帳戶之資金匯出做人情給兩造均相識之
    陽信證券、中國信託證券營業員，或是希望換一個證券帳戶
    投資能夠賺錢云云，惟兩造間LINE通訊對話紀錄均無上開表
    示，復無其他佐證。被告於兩造間委任關係終止後，始終未
    提出其記帳內容，亦未報告其處理委任事務之顛末，空言抗
    辯其將原告資金匯往其他帳戶投資購買股票云云，顯然無可
    採信。
　㈦綜上，兩造委任關係終止後，被告應將投資股票之事務結清
    並將款項返還原告，然被告之台北富邦證券帳戶並無增加之
    股票投資，其又將18,572,697元花費殆盡，未用於原告委任
    之事務，則原告請求被告返還投資款項，於18,572,697元之
    範圍內為有理由，逾此部分之金額因股票投資買賣過程有虧
    損之可能，自無由令被告承擔。
　㈧原告先位以終止委任契約為由請求返還投資款，為一部有理
    由，應予准許。原告先位之訴既有理由，本院即無庸審究其
    備位之訴。
五、從而，原告依民法第541條、第229條、第233條、第203條等
    規定，請求被告給付18,572,697元，及自原告終止委任契約
    之翌日即108年1月25日起至清償日止，按週年利率5%計算之
    法定遲延利息，為有理由，應予准許，逾此部分之請求，則
    屬無據，應予駁回。
六、兩造陳明願供擔保，聲請宣告假執行或免為假執行，經核原
    告勝訴部分，並無不合，爰分別酌定相當之擔保金額宣告之
    。至原告敗訴部分，其假執行之聲請失其依據，應予駁回。
七、本件事證已臻明確，兩造其餘主張陳述及所提之證據，經本
    院斟酌後，認與判決結果不生影響，均毋庸再予論述，附此
    敘明。
八、訴訟費用負擔之依據：民事訴訟法第79條。
中　　華　　民　　國　　111 　年　　6 　　月　　10　　日
                  民事第七庭    法　官　林欣苑

附表一
編號 匯款日期 匯款金額（新台幣）   1 106年4月11日 500萬元   2 106年5月2日 300萬元   3 106年5月19日 50萬元   4 106年8月3日 50萬元   5 106年11月20日 140萬元   6 106年12月28日 500萬元   7 107年2月12日 302,684元   8 107年4月17日 100萬元   9 107年4月24日 200萬元  總計 18,702,684元 

附表二
編號  銀行 帳號 1 台北富邦銀行 00000000000 2 陽信銀行 0000000 3 中國信託銀行 0000000 

附表三
編號  股票名稱 106年間迄4月10日止之股票買賣張數 106年4月11日迄108年1月24日之股票買賣張數 108年1月24日股市價格 增加／減少張數之股票價值 1 美律 -4-3-10+10-1-3+10+10-3+10+10-10+10+10 （36） +10+10+10+10-10+10+10+20+6-26-10+1-1+3-3+5+5+10+10+10-30-5+20+00-00-0-0-0+17+20-37+20-20+15+4-19-3+4+6-4-6-29+10+00-00-00-00-00+10-10+10-8-15+15-15+15+15-15+10+10-10+10+10-10+10-10+10+10-10+10+10-20+10-10+10-10+10-10+10-7+10+10-3-17+9+1-7-1+20-20+10-1-9-5+10-10+10-10-3+10-10+4+6-10-2-5+10-10+10+10-20+10-10+10-10+10+10-10+00-00-0-0-0+8-4+10-10-2 （22） 149.5 2,093,000 2 瑞儀 +10-10 （0） 無   3 利華 +20+20+9+1-30-20 （0） 無   4 上曜 +10-5-1-4 （0） 無   5 嘉澤 +10-3+1+10-1+5+9+9+2 （42） +10+10+10+10+20+00-00-00-00-0-00+20+9+2+30+34+6-34-6+15-15+20+10+10-10-30+3-3-30+10+10-20-4+20-29-20+20+15+5-5-15-20+11+9+5+10-9+15-6-7+25+10-35+00-00-00-0-0-0+10+10-10+2+8-8-2+10-10+2+8+9+1+5+5-10+10-10+00-00-0-0-0-0-0-0+4+1-5-1-5+5-5+5-5 （-10） 207 2,070,000 6 玉晶光 +2+2+1+2+5-5-1-2+2-3+2+5-2 （8） +3-3+3-3+5-5+5+2-1+5+1-6-1-2+2+2+5-5+5-5-7+1-1+1-1+1+5+5-10-1 （0） 213.5 1,708,000 7 中砂 +2+2 （4） -2 （-2）   8 廣宇 +10+10-5-5+10+20+20-20+20-10+20+10+20+20+10+10-10 （130） +00-00-00-00-00 （-50）   9 華通 +10+20+20-20 （30） +20+30-30+00-00-0-00-00+10-10+10-10+10-10-10+10 （0）   10 上銀 無 +10-10+10-10+10-2+2-7-3+5-1-4+2+2+2+2-2-6+3-0.18+5-1-4 （2.82） 240.5 678,210 

附表四
編號  支出 存入 差額 1  50,000＋50,000＋50,000＋50,000＋5,000＋5,000＋15,000＋599＋50,000＋50,000＋50,000＋45,000＋23,000＋10,000＋690,000＋50,000＋20,000＋50,000＋50,000＋50,000＋35,000＋50,000＋10,000＋50,000＋40,000＋110,000 （1,658,599） 60,000＋70,000＋10,000＋130,000 （270,000） -1,388,599 2  25,000＋150,000＋50,000＋40,000＋50,000＋50,000＋50,000＋50,000＋5,000＋1,478,015＋35,000＋150,000＋50,000＋50,000＋50,000＋60,015＋40,000＋48,000＋63,000＋67,500＋15,000＋50,000＋50,000 （2,676,530） 54,200＋200,000＋125,800＋100,500＋50,000＋13,000＋38,000＋54,600＋27,300 （663,400） -2,013,130 3 60,000＋50,000＋50,000＋50,000＋9,400＋50,000＋5,000＋10,000＋1,500,015＋5,000＋50,000＋35,015＋10,000＋50,000＋18,000＋7,000＋4,000＋50,000＋18,000＋437,000＋296,360＋4,200＋50,000＋50,000＋50,000＋150,000＋50,000＋43,000＋1,310,000＋50,000＋40,000 （4,561,990） 54,000＋210＋4,000＋55,000＋27,500 （140,710） -4,421,280 4 1,125,515＋50,000＋50,000＋71,000＋110,000＋50,000＋100,000＋200,015＋230,000＋50,000＋280,515＋215,015＋50,000＋50,000＋50,000＋150,000＋145,015＋13,000＋81,000＋50,000＋28,000＋1,100,015＋50,000＋50,000 （4,349,090） 9,000＋30,000＋592,000＋43,481＋180,000＋55,000＋100,000＋40,000 （1,049,481） -3,299,609 5 50,000＋3,300＋2,015＋8,000＋5,000＋26,000＋5,000＋249,015＋49,000＋18,000＋50,000＋50,000＋50,000＋74,200＋18,400＋50,000＋30,000＋30,000＋59,000＋40,015＋46,000＋5,000 （917,945） 6,000＋2,000＋30,000＋130,000＋90,000＋18,000＋30,000＋530,000＋1,206,000＋53,400＋18,400＋50,000＋175,000＋3,000 （2,341,800） 1,423,855 6 600,015＋105,000＋1,360,015＋3,015＋45,015＋18,000＋10,000＋100,000＋30,000＋50,000＋35,000＋500,030＋150,000＋50,000＋50,000＋50,000＋150,000＋50,000＋50,000＋50,000＋3,600＋87,515＋50,000＋10,000＋150,000＋60,000＋2,415＋26,015 （3,845,635） 602,600＋30,000＋27,400＋85,000＋55,000＋100,000＋100,000＋30,000＋300,000＋105,000＋170,000＋126,000 （1,731,000） -2,114,635 7 213,015＋100,000＋50,000＋50,000＋38,000＋130,000＋3,000＋45,000＋224,515＋62,015＋50,000＋50,000＋11,330＋50,000＋50,000＋35,000＋150,000＋50,000＋5,000＋700,015＋45,000＋20,000＋100,000＋5,000＋23,715 （2,260,605） 300,000＋133,000＋45,000＋27,400＋30,000＋167,000＋167,000＋20,000＋20,000＋250,000＋55,000＋180,000＋100,000＋76,100 （1,570,500） -690,105 8 70,015＋50,000＋50,000＋7,000＋20,968＋50,000＋61,515＋200,000＋31,000＋10,000＋50,000＋38,000＋8,000＋50,000＋50,000＋50,000＋32,000＋150,000＋50,000＋50,000＋431,919＋40,000＋70,015＋5,000＋7,000＋1,346,015＋1,654,015 （4,632,462） 70,000＋3,000＋180,000＋20,000＋90,000＋55,000＋8,000＋2＋528,000 （954,002） -3,678,460 9 233,015＋50,000＋45,015＋20,005＋20,005＋34,615＋46,015＋35,000＋50,000＋37,000＋61,015＋100,000＋82,015＋20,015＋114,015＋6,015＋40,000＋50,000＋50,000＋26,000＋4,000 （1,123,745） 600,000＋430,000＋33,800＋75,000＋30,000＋81,000＋120,000＋60,000＋61,000＋495,000＋280,000＋114,000＋55,000＋6,000＋126,000＋14,000＋582,400＋4,000＋30,000 （3,197,200） 2,073,455 10 26,015＋12,915＋50,000＋20,000＋27,000＋100,015＋20,000＋50,000＋50,000＋50,000＋27,000＋50,000＋15,000＋5,000＋50,000＋50,000＋50,000＋148,000＋110,015＋45,015＋39,000＋41,115＋62,015＋16,515＋17,300＋5,000＋50,000＋50,000＋40,000 （1,276,920） 30,000＋50,000＋15,000＋27,600＋800＋155,000＋55,000＋55,000＋50,000＋40,000＋300 （478,700） -798,220 11 40,000＋5,000＋15,000＋50,015＋12,015＋50,000＋50,000＋8,000＋21,000＋62,015＋17,015＋13,000＋50,000＋50,000＋47,000＋25,000＋2,000＋40,000＋11,448＋50,000＋15,000＋50,000＋1,000＋22,000＋8,000＋50,000＋50,000＋50,000 （864,508） 60,000＋28,000＋13,000＋57,500＋25,000＋51,000＋22,000＋151,000＋40,000 （447,500） -417,008 12 10,000＋75,000＋40,000＋62,000＋16,000＋40,000＋13,515＋6,000＋73,015＋55,015＋36,223＋124,159＋400,015＋50,000＋50,000＋50,000＋150,000＋15,015＋30,362＋10,227＋5,000＋35,000＋2,000 （1,348,546） 80,000＋40,000＋104,000＋6,000＋95,000＋3,000＋57,500＋400,000＋41,000＋30,000＋57,500＋90,000 （1,004,000） -344,546 13 38,381＋18,015＋76,758＋50,015＋586,183＋60＋50,015＋150,015＋82,324＋5,000＋19,010＋1,000＋68,000＋3,500＋530,000＋3,500＋75,000＋50,000＋15,000＋50,000＋20,000＋72,000＋62,000＋16,108＋11,860＋5,739＋5,739＋650,015＋30,000＋55,015 （2,800,252） 180,000＋87,900＋1,000＋43,000＋30,000＋90,000＋75,000＋5,739 （512,639） -2,287,613 14 35,000＋310,015＋7,000＋1,260,000＋16,000＋120,000＋68,000＋50,000＋150,000＋33,000＋39,000＋5,000＋50,000＋50,000＋20,000＋160,000＋5,000＋20,000 （2,398,015） 57,500＋310,000＋560,000＋210,000＋12,500＋30,000＋200,000＋117,000＋30,000＋49,000＋57,500＋40,000＋120,000＋60,000＋160,000 （2,013,500） -384,515 15 23,000＋45,000＋19,910＋16,939＋50,000＋50,000＋40,000＋92,000＋116,391＋62,015＋520,015＋50,000＋50,000＋50,000＋50,000＋5,000＋35,000 （1,275,270） 33,000＋18,000＋57,000＋53,000＋100,000＋150,000＋370,000＋30,000＋1,017＋290,000＋57,500＋200,000＋240,000＋23,683＋15,000＋24,586＋10,000 （1,672,786） 397,516 16 15,000＋1,000＋45,000＋68,000＋50,000＋18,000＋15,000＋46,000＋72,500＋12,800＋39,015＋5,000＋50,000＋8,500＋5,000＋35,000＋2,015＋40,015＋42,000＋68,000＋305,000＋847,610＋5,000 （1,795,455） 1,000＋42,143＋15,000＋30,000＋55,000＋260,000＋30,000 （433,143） -1,362,312 17 19,583＋62,000＋37,000＋5,000＋305,015＋50,000＋50,000＋45,000＋700＋40,000＋26,000＋117,000＋68,000＋50,000＋50,000＋31,000＋11,520 （967,818） 313,933＋37,000＋37,000＋264,000＋47,000＋60,000＋53,985＋30,000＋201,600＋140,000＋72,000＋74,000＋30,000＋415,000＋30,000＋30,000＋70,000 （1,450,518） 482,700 18 11,145＋11,145＋100,100＋73,000＋50,015＋50,015＋62,015＋385,015＋23,000＋10,015＋214,015＋5,000＋5,000＋40,015＋5,000＋50,000＋40,000＋24,945＋150,000＋105,015＋10,529＋5,000＋530,000＋68,000 （2,027,984）  100,100＋11,145＋700,000＋30,000＋60,000＋60,000＋150,000＋48,000＋340,000＋190,000＋79,800＋543,930  （2,312,975） 284,991 19 25,000＋45,000＋50,000＋50,000＋50,000＋110,000＋46,000＋56,015＋16,240＋47,015＋12,997＋60,000＋41,131＋49,501＋50,000＋50,000＋50,000＋104,000＋340,015 （1,252,914） 30,000＋30,000＋25,000＋340,000＋27,000＋27,000＋145,000＋60,000＋107,000＋200,000＋27,000＋159,000＋58,000＋15,000＋7,600＋20,000 （1,277,600） 24,686 20 20,000＋40,015＋26,115＋2,415＋4,000＋20,000＋2,000＋8,500＋13,000＋50,000＋50,000＋50,000＋25,000＋210,697＋75,000＋121,000＋5,000＋180,000＋50,000＋47,000＋24,000＋26,700 （1,050,442） 18,800＋22,000＋18,000＋13,000＋52,000＋21,900＋30,000＋485,000＋30,000＋45,000＋26,700＋26,700＋24,000＋26,700 （839,800） -210,642 21 40,000＋50,000＋40,000＋5,000＋3,000＋30,015＋50,000＋36,000＋8,015＋60,000＋50,015＋50,000＋50,000＋50,000＋18,000＋100,015＋50,000＋50,015 （740,075） 65,000＋22,723＋100,000＋24,000＋101,426＋30,000＋30,000＋30,000＋20,000＋83,000＋30,000＋60,000＋26,000＋16,900＋26,700＋26,700＋26,700＋50,000＋26,700＋50,000＋50,000 （895,849） 155,774 22 5,000 0 -5,000  總計  -18,572,697 

以上正本係照原本作成。
如對本判決上訴，須於判決送達後20日內向本院提出上訴狀。如
委任律師提起上訴者，應一併繳納上訴審裁判費。
中　　華　　民　　國　　111 　年　　6 　　月　　10　　日
                                書記官  范煥堂